臺灣屏東地方法院刑事判決
111年度易字第558號
公  訴  人  臺灣屏東地方檢察署檢察官
被      告  温丞焌



上列被告因竊盜等案件，經檢察官提起公訴（110年度偵字第115
66號），被告於準備程序中就被訴事實為有罪之陳述，經告知簡
式審判程序之旨，並聽取當事人之意見後，裁定進行簡式審判程
序，判決如下：
    主  文
乙○○犯攜帶兇器竊盜罪，累犯，處有期徒刑壹年。
未扣案之鐵撬壹支、犯罪所得新臺幣壹萬玖仟元均沒收，於全部或一部不能沒收或不宜執行沒收時，追徵其價額。
    事  實
一、乙○○意圖為自己不法之所有，基於竊盜及毀損他人物品之犯
    意，於民國110年9月7日4時4分許，攜帶其所有客觀上足以
    對人之生命、身體造成危害可供兇器使用之鐵撬1支，搭乘
    由不知情之真實姓名年籍資料不詳、綽號「阿俊」之友人（無
    證據證明未滿18歲）所駕駛車牌號碼000-0000號租賃小客車，
    前往甲○○所經營位於屏東縣○○市○○路000號之選物販賣機店
    內，持上開鐵撬破壞該店內兌幣機鎖頭及機體，再將零錢箱
    拖出後拿取機臺內現金，竊取甲○○所有之現金新臺幣（下同
    ）19,000元得手後離去，並致甲○○所有之上開兌幣機鎖頭及
    機體破損而損壞，足以生損害於甲○○。嗣經甲○○調閱錄影監
    視器，報警處理，為警循線查悉上情。
二、案經甲○○訴由屏東縣政府警察局屏東分局報告臺灣屏東地方
    檢察署檢察官偵查起訴。
    理  由
一、上開犯罪事實，業據被告乙○○於警詢、偵查、本院準備程序
    及審理中均坦承不諱，核與證人甲○○於警詢時之證述內容互
    有相符，復有員警偵查報告、車輛詳細資料報表、小客車租
    賃契約、蒐證照片、監視器畫面擷圖在卷足憑，足認被告之
    任意性自白與事實相符，堪為論罪科刑之依據，本件事證明
    確，被告犯行堪以認定，應依法論科。
二、論罪科刑：
  ㈠按刑法第321條第1項第3款之攜帶兇器竊盜罪，係以行為人攜
    帶兇器竊盜為其加重條件。此所謂兇器，其種類並無限制，
    凡客觀上足對人之生命、身體、安全構成威脅，具有危險性
    之兇器均屬之。查被告所持之鐵撬1支，既可用以破壞上開
    兌幣機鎖頭及機體，堪認客觀上足以對人之生命、身體、安
    全構成威脅，具有危險性，核屬兇器。
  ㈡核被告所為，係犯刑法第321條第1項第3款之攜帶兇器竊盜罪
    、刑法第354條之毀損他人物品罪。
  ㈢被告以一行為觸犯攜帶兇器竊盜罪、毀損他人物品罪，為想
    像競合犯，應依刑法第55條前段規定，從一重之攜帶兇器竊
    盜罪處斷。
  ㈣被告前①因施用毒品案件，經臺灣橋頭地方法院（起訴書誤載
    為臺灣高雄地方法院，應予更正）以106年度簡字第781號判
    決判處有期徒刑2月確定；②因施用毒品案件，經臺灣高雄地
    方法院以106年度簡字第142號判決判處有期徒刑3月確定；
    上開①、②案件經臺灣高雄地方法院以106年度聲字第2185號
    裁定應執行有期徒刑4月確定；③因竊盜案件，經臺灣橋頭地
    方法院以105年度易字第391號判決判處有期徒刑5月、5月、
    7月，就有期徒刑5月、5月部分定應執行有期徒刑8月確定；
    ④因施用毒品案件，經本院以107年度簡字第471號判決判處
    有期徒刑3月確定；上開案件接續執行，於108年1月3日縮短
    刑期假釋（後接續執行另案拘役30日，於108年2月1日出監
    ），至108年10月2日縮刑期滿假釋未經撤銷視為執行完畢，
    有臺灣高等法院被告前案紀錄表在卷可佐，其於有期徒刑執
    行完畢後5年內，故意再犯本件有期徒刑以上之罪，為累犯
    。本案與前揭已執行完畢之竊盜案件，罪質相同，足認被告
    於前揭案件執行完畢後仍不知警惕、對於刑罰之反應力薄弱
    ，應依刑法第47條第1項規定加重其刑。
  ㈤爰審酌被告因一己之私竊取財物，又損壞兌幣機鎖頭及機體
    ，侵害他人財產權，所為實應非難。惟念被告犯後始終坦承
    犯行之態度。兼衡被告犯罪動機、目的、手段、於本院審理
    中自陳之智識程度、生活狀況（本院卷第127頁）及檢察官
    之求刑意見（本院卷第128頁）等一切情狀，量處如主文所
    示之刑。
三、沒收：
　㈠被告以其所有鐵撬1支為上開犯行，業據其於警詢中供陳明確
    （警卷第8頁），並有監視器畫面擷圖在卷可佐（警卷第43
    至49頁），且未扣案，爰依刑法第38條第2項前段、第4項規
    定宣告沒收，於全部或一部不能沒收或不宜執行沒收時，追
    徵其價額。
　㈡被告竊得之19,000元為其犯罪所得，且未扣案，應依刑法第38條之1第1項前段、第3項規定宣告沒收，於全部或一部不能沒收或不宜執行沒收時，追徵其價額。
據上論斷，應依刑事訴訟法第273條之1第1項、第299條第1項前
段，判決如主文。
本案經檢察官黃莉紜提起公訴，檢察官王雪鴻到庭執行職務。
中　　華　　民　　國　　111 　年　　11　　月　　10　　日
                     刑事第二庭  法  官 楊子龍
以上正本證明與原本無異。
如不服本判決應於收受判決後20日內向本院提出上訴書狀，並應
敘述具體理由；其未敘述上訴理由者，應於上訴期間屆滿後20日
內向本院補提理由書（均須按他造當事人之人數附繕本）「切勿
逕送上級法院」。
中　　華　　民　　國　　111 　年　　11　　月　　10　　日
                                書記官  鄭嘉鈴
附錄論罪科刑法條：
刑法第321條
犯前條第1項、第2項之罪而有下列情形之一者，處6月以上5年以
下有期徒刑，得併科50萬元以下罰金：
一、侵入住宅或有人居住之建築物、船艦或隱匿其內而犯之。
二、毀越門窗、牆垣或其他安全設備而犯之。
三、攜帶兇器而犯之。
四、結夥三人以上而犯之。
五、乘火災、水災或其他災害之際而犯之。
六、在車站、港埠、航空站或其他供水、陸、空公眾運輸之舟、
    車、航空機內而犯之。
前項之未遂犯罰之。
刑法第354條
毀棄、損壞前二條以外之他人之物或致令不堪用，足以生損害於
公眾或他人者，處2年以下有期徒刑、拘役或1萬5千元以下罰金
。